【裁判字號】    90,易,160
【裁判日期】    900530
【裁判案由】    竊盜
【裁判全文】
臺灣苗栗地方法院刑事判決                            九十年度易字第一六號
    公  訴  人  臺灣苗栗地方法院檢察署檢察官
    被      告  乙○○
右列被告因竊盜案件，經檢察官提起公訴（八十九年度偵字第四二０九號、九十年偵
字第六三三號），本院判決如左：
    主  文
乙○○共同連續踰越牆垣而竊盜，累犯，處有期徒刑壹年。
扣案鑰匙壹支沒收。
    事  實
一、乙○○前於民國八十五年間，因竊盜案件，經台灣新竹地方法院判處有期徒刑八
    月，經台灣高等法院裁判上訴駁回確定，於八十七年三月七日縮刑期滿執行完畢
    。仍不知悔改，基於意圖為自己不法所有之概括犯意，先於八十九年七月十六日
    十七時二十分許分許，在彰化縣彰化市○○里○○○路二五三號，因見陳禎萬所
    有之車牌號碼ＨＥ─二四七五號自用小客車停放在該處，遂持所有之鑰匙竊取該
    車，得手後據為己有。嗣於八十九年十月六日十五時二十分許，為警在苗栗縣公
    館鄉開礦村一鄰十五前當場查獲乙○○正於前揭陳禎萬失竊之車輛中休息，並自
    乙○○上衣口袋中扣得前揭鑰匙一支。乙○○續於九十年一月二十三日凌晨四時
    三十分許，夥同姓名年籍不詳之成年男子，兩人基於共同犯意之聯絡，由乙○○
    駕駛其所有之車牌號碼ＧＣ－０六八號之吊車，至位於苗栗縣苗栗市福星之台灣
    肥料股份有限公司（下稱台肥公司）之苗栗廠區內，以吊車上之吊桿踰越前開台
    肥公司廠區內之圍牆，由前揭不詳人士在圍牆內，先將已綑綁好之電纜線勾於前
    揭吊車之吊環上，再由乙○○將電纜線吊至吊車上置放，以此方式竊取電纜線，
    計共竊得電纜線二綑（市值約新台幣（下同）二十萬元，起訴書誤繕為一百萬元
    ）。嗣於九十年一月二十三日四時三十三分許，乙○○正以吊車竊取第三綑電纜
    線時，為警當場查獲。
二、案經苗栗縣警察局苗栗分局報請臺灣苗栗地方法院檢察署檢察官偵查起訴。
    理  由
一、訊據被告乙○○固坦承有在前揭車牌號碼ＨＥ─二四七五號自用小客車內休息及
    以吊車吊取電纜線之事實，惟矢口否認有何竊盜犯行，辯稱：陳禎萬所有之車號
    ＨＥ─二四七五號車係伊至案外人蔡秀勇位於苗栗縣開礦村一鄰開礦十五號之住
    處時，該車即置放於該處，伊不知是誰竊取；至於電纜線則是案外人庚○○請其
    幫忙搬的，伊不知庚○○並未獲得台肥公司之同意云云。然查：
（一）前揭被告乙○○竊取車號ＨＥ─二四七五號車之事實，業據被害人陳禎萬迭稱
      明確，並有贓物認領保管單一紙附卷為憑。參諸上揭被害人陳禎萬與被告乙○○本不相識，為被告陳明在卷，陳禎萬所言自無攀誣構陷之虞，足以採信。又
      被告於右揭八十九年十月六日十五時二十分時點為警查獲時，當場自其口袋扣
      得之鑰匙，確實可以啟動右揭陳禎萬之失竊車輛一情，業據當場查獲之警員丙○○於偵查中及本院審理中證述明確，被告辯稱該鑰匙係向證人甲○○借的云
      云，唯經本院傳喚證人甲○○到庭證稱：被告確有向伊借車，然未歸還，而後
      來車雖找回，但車鑰匙卻未經被告歸還，唯伊家裏亦留有備用鑰匙，至於扣案
      鑰匙是否係伊借與被告之車鑰匙，伊不能確定等語，嗣經證人甲○○提出伊留
      存於家中之備用鑰匙，經本院當庭勘驗與之比對扣案鑰匙之齒紋明顯不同（見
      本院九十年五月十六日之審理筆錄），是被告辯稱該鑰匙係證人甲○○交付與
      伊的云云，已不可採信。參以該車若非被告竊得，而係他人竊得置於該處，則
      何以被告於未經所有人同意之情形下，即逕自於該車中休息，此舉顯悖於常情
      ，由此益徵該車實為被告所竊，至於證人丁○○雖證稱伊有於右揭八十九年十
      月六日中午時分載被告至案外人蔡秀勇家用餐，惟於伊至蔡秀勇家時即看到系
      爭被害人陳禎萬之失竊車輛已停放於蔡秀勇家門前之空地上云云，惟經查證人
      丁○○對於該車之車號、顏色為何，均無印象，伊是否真有看見該系爭車輛，
      已有可疑，況居住於該處之蔡秀勇亦證稱伊均未見過該車，亦未注意有車停放
      於伊住宅前之空地，且當日只有被告一人到伊家裡用餐等語（見八十九年十月
      六日之警訊筆錄），應可認定證人丁○○所言顯係迴護被告之詞，不足採信。
      是被告上揭辯解無非卸詞，並不足取。綜據上述，此部分事證明確，被告此部
      分犯行堪以認定。
（二）第查，前揭被告竊得台肥公司電纜線二綑之事實，亦據證人即當場查獲被告行
      竊之台肥公司保全人員己○○於警偵訊及本院審理中證述綦詳，核與證人即台
      肥公司專員戊○○指訴失竊情節相符並有贓物認領保管單各一紙及現場暨用以
      行竊之吊車照片六張附卷可稽。又被告已將右揭台肥公司電纜線吊置於伊吊車
      上一情，亦為被告坦言不諱，且被告若無行竊之故意，何以須於凌晨四時許至
      無人上班之台肥廠區搬運系爭電纜線。就此，被告雖陳稱：伊係於九十年一月
      二十三日四時許，至外收帳時遇到案外人庚○○請伊幫忙搬運系爭電覽線云云
      。姑不論被告於凌晨四時許至外收帳乙節顯悖於常情，再參諸證人庚○○亦於
      偵查中證述伊並未請被告搬運系爭電覽線，且案發時伊並未在苗栗縣境內等語
      ，是被告前揭辯稱，亦為圖卸之詞，要不足採。綜上事證亦屬明確，被告此部
      分犯行亦堪以認定。
二、核被告乙○○所為，係犯刑法第三百二十條第一項之竊盜罪、同法第三百二十一
    條第一項第二款之加重竊盜罪。被告所犯上開加重竊盜罪與不詳年籍之成年人具
    有犯意聯絡及行為分擔，為共同正犯。被告先後二次竊盜行為，時間緊接，方法
    相同，觸犯構成要件相同之罪名，顯係基於概括犯意反覆為之，應依連續犯之規
    定論以情節較重之加重竊盜罪一罪並加重其刑。查被告有事實欄所載論罪科刑執
    行情形，有台灣苗栗地方法院檢察署刑案資料查註紀錄表及台灣高等法院檢察署
    刑案紀錄簡覆表在卷可稽，其受有期徒刑執行完畢後，五年以內再犯本件有期徒
    刑以上之本罪，為累犯，應依刑法第四十七條規定，遞加重其刑。爰審酌被告不
    思正途取財，且犯罪後否認犯行，顯無悔意，及其犯罪之動機、目的、手段，犯
    罪所生之危害等一切情狀，量處如主文所示之刑。
三、扣案之鑰匙一支，係供被告乙○○行竊所用之物，復為被告所有，已如前認定，
    應依法宣告沒收。
據上論斷，應依刑事訴訟法第二百九十九條第一項前段，刑法第二十八條、第五十六
條、第三百二十一條第一項第二款、第四十七條、第三十八條第一項第二款，判決如
主文。
本案經檢察官呂曾達到庭執行職務
中      華      民      國      九十      年      五      月    三十    日
                                  臺灣苗栗地方法院刑事第一庭
                                          法  官  林  靜  雯
右正本證明與原本無異。
如不服本判決，應於判決送達後十日內向本院提出上訴狀( 應附繕本 )，上訴於臺灣
高等法院台中分院。
                                          書記官  歐  明  秀
中      華      民      國      九十      年      五      月    三十    日
附錄：
刑法第三百二十一條
犯竊盜罪而有左列情形之一者，處六月以上五年以下有期徒刑：
一  於夜間侵入住宅或有人居住之建築物、船艦，或隱匿其內而犯之者。
二  毀越門扇、牆垣或其他安全設備而犯之者。
三  攜帶兇器而犯之者。
四  結夥三人以上而犯之者。
五  乘火災、水災或其他災害之際而犯之者。
六  在車站或埠頭而犯之者。
前項之未遂罰之。


司法院資訊處製作；財團法人民間司法改革基金會備份。
